!! inflectional types and analogue rules for nouns, adjectives and other declinables
!! VVS stands for Ü. Viks "Väike vormisõnastik" for reference purposes

!---------------
! pronouns
!---------------

LEXICON KES    ! kes, mis 

           +Sg+Nom:s # ;
  +Sg+Ade+Usage/Rare:%>l # ;    ! kel, mil 
                  : KEMISETO ;
                  :lle DE_PL ;    ! kellede etc 

LEXICON SEE    ! see 

                  :see SG_NOMINATIVE ;
         +Usage/Rare:se%>sse SG_ILLATIVE ;    ! sesse
  +Sg+Ine+Usage/Rare:se%>s # ;    ! ses
      +Sg+Usage/Rare:se%>st ELATIVE ;    ! sest
      +Sg+Usage/Rare:se%>l ADESSIVE ;    ! sel
      +Sg+Usage/Rare:se%>lt ABLATIVE ;    ! selt	
      +Sg+Usage/Rare:se%>ks TRANSLATIVE ;    ! seks
                  :se KEMISETO ;
               +Pl:nee%>d NOMINATIVE ;    ! need
                  :ne NENO ;

LEXICON TOO    ! too 

                  :too SG_NOMINATIVE ;
      +Sg+Usage/Rare:to%>sse ILLATIVE ;    ! tosse
  +Sg+Ine+Usage/Rare:to%>s # ;    ! tos
      +Sg+Usage/Rare:to%>st ELATIVE ;    ! tost
      +Sg+Usage/Rare:to%>l ADESSIVE ;    ! tol
                  :to KEMISETO ;
               +Pl:noo%>d NOMINATIVE ;    ! nood
                  :no NENO ;

LEXICON KEMISETO    ! kes, mis, see, too common cont. lexicon

               +Sg:lle STANDARD_GEN_ET_AL ;    ! kelle, tolle etc , excl Pl Nom
                  :%>da SG_PARTITIVE ;    ! keda, toda etc

! -----
LEXICON MASA    ! ma & sa 

             +Emph:ina SG_NOMINATIVE ;    ! mina, sina
           +Sg+Nom:a # ;    ! ma, sa
             +Emph:inu SG_GENITIVE ;    ! minu, sinu
           +Sg+Gen:u # ;    ! mu, su
                  :in%>d SG_PARTITIVE ;    ! mind, sind
                  :u%>sse SG_ILLATIVE ;    ! musse
           +Sg+Ine:u%>s # ;    ! mus
               +Sg:u%>st ELATIVE ;
               +Sg:ul%>le ALLATIVE ;	! mulle
               +Sg:u%>l ADESSIVE ;	
               +Sg:u%>lt ABLATIVE ;	
           +Sg+Com:u%>ga # ;                  ! muga
          +Sg+Emph:inu LOCATIVES ;    ! minul, sinul
               +Sg:inu%>ks TRANSLATIVE ;
               +Sg:inu%>ni TERMINATIVE ;	  ! minuni
               +Sg:inu%>na ESSIVE ;	  ! minuna
               +Sg:inu%>ta ABESSIVE ;	  ! minuta
          +Sg+Emph:inu%>ga COMITATIVE ;    ! minuga
                  :ina LIK_DERIVATION ;    ! minulik, sinulik

LEXICON METE    ! me & te 

          +Pl+Emph:ie NOMINATIVE ;    ! meie, teie
           +Pl+Nom: # ;    ! me, te
          +Pl+Emph:ie GENITIVE ;    ! meie, teie
           +Pl+Gen: # ;    ! me, te
                  :i%>d PL_PARTITIVE ;    ! meid, teid
               +Pl:i LOCATIVES ;    ! meil, teil etc
               +Pl:ie%>ks TRANSLATIVE ;
               +Pl:ie%>ni TERMINATIVE ;	  ! meieni
               +Pl:ie%>na ESSIVE ;	  ! meiena
               +Pl:ie%>ta ABESSIVE ;	  ! meieta
               +Pl:ie%>ga COMITATIVE ;    ! meiega

   +Pl+Usage/NotNorm:ite GENITIVE ;    ! meite, teite
      +Usage/NotNorm:ite%>sid PL_PARTITIVE ;    ! meid, teid
   +Pl+Usage/NotNorm:ite LOCATIVES ;    ! meitel, teitel etc
   +Pl+Usage/NotNorm:ite%>ks TRANSLATIVE ;
   +Pl+Usage/NotNorm:ite%>ni TERMINATIVE ;	  ! meiteni
   +Pl+Usage/NotNorm:ite%>na ESSIVE ;	  ! meitena
   +Pl+Usage/NotNorm:ite%>ta ABESSIVE ;	  ! meiteta
   +Pl+Usage/NotNorm:ite%>ga COMITATIVE ;    ! meitega

                  :ie LIK_DERIVATION ;    ! meielik, teielik

LEXICON TEMA    ! ta 

             +Emph:ema SG_NOMINATIVE ;    ! tema
           +Sg+Nom:a # ;    ! ta
             +Emph:ema SG_GENITIVE ;    ! tema
           +Sg+Gen:a # ;    ! ta
                  :e%>da SG_PARTITIVE ;    ! teda
          +Sg+Emph:ema LOCATIVES ;    ! temal etc
               +Sg:ema%>ks TRANSLATIVE ;
               +Sg:ema%>ni TERMINATIVE ;	  ! temani
               +Sg:ema%>na ESSIVE ;	  ! temana
               +Sg:ema%>ta ABESSIVE ;	  ! temata
               +Sg:ema%>ga COMITATIVE ;    ! temaga
                  :a%>sse SG_ILLATIVE ;    ! tasse
           +Sg+Ine:a%>s # ;                ! tas
               +Sg:a%>st ELATIVE ;
               +Sg:al%>le ALLATIVE ;	! talle
               +Sg:a%>l ADESSIVE ;	
               +Sg:a%>lt ABLATIVE ;	
                  :ema LIK_DERIVATION ;    ! temalik

LEXICON NEMAD    ! nemad 

          +Pl+Emph:ema%>d NOMINATIVE ;    ! nemad
               +Pl:a%>d NOMINATIVE ;    ! nad
                  :e NENO ;
                  :en%>de LIK_DERIVATION ;    ! nendelik

LEXICON NENO    ! nemad, need & nood common cont. lexicon

                  :n DE_PL ;    ! nende etc 
                  :%>id PL_PARTITIVE ;    ! neid
               +Pl:n%>de%>ni TERMINATIVE ;	  ! nendeni
               +Pl:n%>de%>na ESSIVE ;	  ! nendena
               +Pl:n%>de%>ta ABESSIVE ;	  ! nendeta
               +Pl:n%>de%>ga COMITATIVE ;    ! nendega
      +Usage/Rare+Pl:i LOCATIVES_PLUS ;    ! neil etc 

! ----
LEXICON ISE    ! ise, iseenese NB! the usage info is possibly wrong...

                  :ise SG_NOMINATIVE ;    ! ise
               +Sg:enese STANDARD_GEN_ET_AL ;    ! enese, enesel etc
      +Sg+Usage/Rare:enda STANDARD_GEN_ET_AL ;    ! enda, endal etc
                  :ennas%>t SG_PARTITIVE ;                               
         +Usage/Rare:en%>d SG_PARTITIVE ;                               
               +Pl:enes%>te STANDARD_GEN_ET_AL ;
      +Pl+Usage/Rare:end%>i STANDARD_GEN_ET_AL ;
                  :enese LIK_DERIVATION ;    ! (ise)eneselik

LEXICON OMAENESE    ! omaenese ; few forms; they could be regarded as parallel forms of 'ise'

         +Usage/Rare:enese SG_GENITIVE ;                      
                  :enda SG_GENITIVE ;                      
               +Pl:enes%>te GENITIVE ;
      +Pl+Usage/Rare:end%>i GENITIVE ;

! ----
LEXICON KÕIK

           +Sg+Nom: # ;
               +Sg:e%{W%} STANDARD_GEN_ET_AL ;    ! kõige etc
                  :e SG_PARTITIVE ;    ! kõike
           +Pl+Nom: # ;    ! kõik
      +Pl+Usage/Rare:i%>de STANDARD_GEN_ET_AL ;    ! kõikide etc
               +Pl:i%{W%} STANDARD_GEN_ET_AL ;    ! kõigi etc
                  :i PL_PARTITIVE ;              ! kõiki

LEXICON MÕNI    ! only mõni; similar to MERI

                  :i SG_NOMINATIVE ;
                  :e N_SG_SUBPARA ;    ! mõne etc
         +Usage/Rare:%>d SG_PARTITIVE ;    ! mõnd
                  :%>da SG_PARTITIVE ;    ! actually, mõnda is the preferred form...
                  :%>da SG_ILLATIVE ;    ! actually, mõnda is the preferred form...
         +Usage/Rare:e%{W%}%>sse SG_ILLATIVE ;    ! mõnesse 
                  :e DE_PL ;    ! mõnede etc
                  :e%>sid PL_PARTITIVE ;    ! mõnesid

! -----
LEXICON KEEGI    ! only keegi; (kes+gi); nonstandard parallel forms kellegil etc like REDEL

                  :e SG_NOMINATIVE ;
                  : KEMISETO ;
   +Sg+Usage/NotNorm:llegi ALL_SEM_CASES ;    ! kellegis, 

LEXICON MISKI    ! only miski; mis+gi; nonstandard parallel forms millegil etc; miskid etc like REDEL

                  : KES ;
   +Sg+Usage/NotNorm:llegi ALL_SEM_CASES ;    ! millegis, millegil etc
      +Usage/NotNorm:ski 2C ;    ! miskid, miskite etc 


LEXICON KUMBKI    ! only kumbki; kumb like PIIM +gi; nonstandard parallel forms kummagil etc like REDEL

                  : SG_NOMINATIVE ;
                  :%{sg.a%} 1C ;
      +Usage/NotNorm:agi%{W%} 2C ;    ! kummagis, kummagil etc

!---------------
! exceptional inflectional types, i.e. covering very few words each
!---------------
LEXICON AED       ! only aed; if its orthography was aed - ajja - aeda, it would be in type PIIM
                  ! but aed - aia - aeda makes it too ugly to model with twol rules

                  :ed SG_NOMINATIVE ;    ! aed
                  :ia%{W%} N_SG_SUBPARA ;    ! aia etc 
                  :eda SG_PARTITIVE ;    ! aeda
          +Usage/Hyp:ia%{W%}%>sse SG_ILLATIVE ;    ! aiasse 
                  :eda SG_ILLATIVE ;    ! aeda
                  :eda DE_PL ;    ! aedade etc 
                  :edu PL_PARTITIVE ;    ! aedu
         +Usage/Rare:eda%>sid PL_PARTITIVE ;    ! aedasid
                  :ia%{W%} LIK_DERIVATION ;    ! aialik

LEXICON ARGPÜKS    ! some compound words ending with püks (argpüks, vesipüks etc)
                  ! and declined not exactly like püksid (e.g. karupüksid, sukkpüksid) 
                  ! almost like TAUD, but has some less used pl forms
                  : TAUD ;
         +Usage/Rare:%{W%} TE_PL ;    ! argpükste etc

LEXICON ASI    ! only asi, paik, tiib, kõrv, mari

                  : PIIM ;
      +Usage/Rare+Pl:%{W%}%>u LOCATIVES_PLUS ;    ! asjus, paigus etc

LEXICON JALG    ! only jalg

                  : RIND ;
         +Usage/Rare:%>e N_VOWEL_PL_SUBPARA ;    ! jalges etc

LEXICON KAEL    ! VVS 23  17 words; almost = PIIM, except pl gen + 

                  : SG_NOMINATIVE ;
                  :%{sg.a%} 1C_SG ;
                  : TE_PL ;    ! kaelte etc 
         +Usage/Rare:%{sg.a%} DE_PL ;    ! kaelade etc 
                               ! pl par stem vowel (u, i, 0) is lexically determined 
                               ! and usage-wise tagged
                  :%{sg.a%}%>%{s%}%{i%}%{d%} PL_PAR_VARIANT ;    ! kaelu, kaelasid+Usage/Rare

LEXICON KALLIS    !  VVS 7, 5 only kallis, kaunis unstable (closed) type; 

                  :s%{W%} SG_NOMINATIVE ;    ! kallis
                  :s%{W%}%>t SG_PARTITIVE ;  ! kallist
                  : 2C_STRONG ;             ! kalli etc, kallite, kalleid, kalleil etc
                  : TE_PL ;                 ! kallite
         +Usage/Rare:s%{W%} TE_PL ;           ! kalliste etc 

LEXICON KAKS    ! only üks, kaks

                  :ks SG_NOMINATIVE ;    ! kaks
                  :hT1%{sg.e%} 1C ;   ! like EIT
         +Usage/Rare:h%>t SG_PARTITIVE ;    ! kaht

LEXICON KANNEL    ! only kannel, tütar, kärbes, lemmel; = PIPAR, but stem vowel -e instead of -a

                  :%{W%} SG_NOMINATIVE ;      ! kannel
                  :%{W%}%>t SG_PARTITIVE ;    ! kannelt
                  :%{W%} TE_PL ;              ! kannelde
                  :e 2C_STRONG ;
      +Usage/NotNorm:e TE_PL ;       ! kandlete, tütrete etc 
                  :e LIK_DERIVATION ;

LEXICON KEEL    !  VVS 13 unstable (closed) type; 27 words

                  : VARS ;
       +Usage/Hyp+Pl:%{W%}%>i LOCATIVES_PLUS ;    ! vowel pl cases  keelil; except for some expressions (suuril silmil)

LEXICON KEVAD    ! only küps, kevad, = REDEL, but stem vowel is e

                  : SG_NOMINATIVE ;    ! kevad
                  :e 2C ;    ! kevade etc

LEXICON KODU    ! only kodu; stem illative is koju, rare ablative is kodunt

                  :du SG_NOMINATIVE ;
                  :du N_SG_SUBPARA ;    ! kodu etc; weak grade has no effect here
                  :du SG_PARTITIVE ;    ! kodu
                  :ju SG_ILLATIVE ;    ! 
         +Usage/Rare:du%>sse SG_ILLATIVE ;    !  
      +Sg+Usage/Rare:dunt ABLATIVE ;    ! 
                  :du DE_PL ; 
                  :du%>sid PL_PARTITIVE ;   
                  :du LIK_DERIVATION ;

LEXICON KOHUS    ! only kohus-kohtu; like HOOLAS

                  :s%{W%} SG_NOMINATIVE ;    ! kohus
                  :%{W%}%>t SG_PARTITIVE ;    ! kohut
         +Usage/Rare:%>t SG_PARTITIVE ;    ! kohtut
                  : 2C_STRONG ;    ! kohtusse etc
                  : TE_PL ;        ! kohtute

LEXICON KURAT    ! only kurat; like redel
   
                  :t SG_NOMINATIVE ;    ! kurat
                  :di 2C ;    ! kuradi etc

LEXICON KÕRB    ! only kõrb; contains paradigms of 2 words: 
               ! 1) Sg Gen kõrbe = land without plantlife (=desert)
               ! 2) Sg Gen kõrve = uninhabitable forest
               ! meaning (2) is lost today, so kõrve is used as an old wordform for desert...

                  : SG_NOMINATIVE ;    ! kõrb

! type 1C kõrb-kõrve-kõrbe; like EIT
         +Usage/Rare:%{W%}%>e N_SG_SUBPARA ;    ! kõrve etc 
                  :e SG_PARTITIVE ;    ! kõrbe NB! not rare!
                  :e SG_ILLATIVE ;    ! kõrbe NB! not rare!
         +Usage/Rare:e%{W%}%>sse SG_ILLATIVE ;    ! kõrvesse 
         +Usage/Rare:e DE_PL ;             ! kõrbede etc 
         +Usage/Rare:i PL_PARTITIVE ;    ! kõrbi
         +Usage/Rare:e%>sid PL_PARTITIVE ;    ! kõrbesid

! type 2C kõrb-kõrbe-kõrbet; like REDEL with stem vowel e
                  :%>e N_SG_SUBPARA ;    ! kõrbe etc 
         +Usage/Rare:e%>t SG_PARTITIVE ;    ! kõrbet NB! rare!
         +Usage/Rare:e%>sse SG_ILLATIVE ;    ! kõrbesse NB! rare!
                  :e TE_PL ;    ! kõrbete etc 
                  :e%>id PL_PARTITIVE ;    ! kõrbeid 

LEXICON KÖÖMEN    ! only köömen; like KEVAD

                  : SG_NOMINATIVE ;    ! köömen
                  :e 2C ;    ! köömne etc  
+Usage/CommonNotNorm:%>t SG_PARTITIVE ;    ! kööment

LEXICON KÜMMEND   ! only kümmend; like KÖÖMEN? SEEME?

                  :nd SG_NOMINATIVE ;    ! kümmend
                  :%>t SG_PARTITIVE ;    ! (viit)kümmet
         +Usage/Rare:nd SG_PARTITIVE ;     ! (viit)kümmend
                  :ne 2C_STRONG ;      ! (viie)kümne etc
                  :ne TE_PL ;        ! (viie)kümnete

LEXICON LAPS    ! only laps, uks; notice the weird (?) use of {W}

                  : SG_NOMINATIVE ;    ! laps
                  :e N_SG_SUBPARA ;    ! lapse etc 
                  :%{W%}%>t SG_PARTITIVE ;    ! last
                  :e%>sse SG_ILLATIVE ;    ! lapsesse 
                  :%{W%} TE_PL ;    ! laste etc 
                  :%>i PL_PARTITIVE ;    ! lapsi

LEXICON LAPSELAPS    ! only lapselaps; the N_PL_SUBPARA is different...

                  :lapse%#l˘aP1s SG_NOMINATIVE ;    ! laps
                  :lapse%#l˘aP1se N_SG_SUBPARA ;    ! lapse etc 
                  :lapse%#l˘aP1s%{W%}%>t SG_PARTITIVE ;    ! last
                  :lapse%#l˘aP1se%>sse SG_ILLATIVE ;    ! lapsesse 
                  :laste%#l˘aP1s%{W%} TE_PL ;    ! laste etc 
                  :lapse%#l˘aP1s%>i PL_PARTITIVE ;    ! lapsi

LEXICON LAPSELAPSELAPS    ! only lapselapselaps; the N_PL_SUBPARA is different...

                  :lapse%#lapse%#l˘aP1s SG_NOMINATIVE ;    ! laps
                  :lapse%#lapse%#l˘aP1se N_SG_SUBPARA ;    ! lapse etc 
                  :lapse%#lapse%#l˘aP1s%{W%}%>t SG_PARTITIVE ;    ! last
                  :lapse%#lapse%#l˘aP1se%>sse SG_ILLATIVE ;    ! lapsesse 
                  :laste%#laste%#l˘aP1s%{W%} TE_PL ;    ! laste etc 
                  :lapse%#lapse%#l˘aP1s%>i PL_PARTITIVE ;    ! lapsi

LEXICON LÕUNA    ! only lõuna; almost like haare

                  :%{W%} SG_NOMINATIVE ;      ! lõuna
                  :%{W%}%>t SG_PARTITIVE ;    ! lõunat
                  : 2C_STRONG ;         ! lõuna, lõunasse etc
                  : TE_PL ;                 ! lõunate


LEXICON MANNER    ! VVS 3 only manner, tanner
                  ! almost = VAHER, but stem vowel is i

                  :%{W%} SG_NOMINATIVE ;    ! manner
                  :i 2C ;    ! mandri etc

LEXICON MEES    ! only mees

                  :es SG_NOMINATIVE ;    ! mees
                  :he N_SG_SUBPARA ;    ! mehe etc 
                  :es%>t SG_PARTITIVE ;    ! meest
                  :he%>sse SG_ILLATIVE ;    ! mehesse 
                  :es TE_PL ;    ! meeste etc 
                  :h%>i PL_PARTITIVE ;    ! mehi

LEXICON MERI    ! VVS 20 unstable type (passiivne muuttüüp) 8 words (lumi, tuli, uni, veri...)

                  :i SG_NOMINATIVE ;
                  :%>d SG_PARTITIVE ;        ! merd
                  :e N_SG_SUBPARA ;          ! meres etc
                  :e%{S%} SG_ILL_VARIANT ;     ! merre
                  :e SG_ILL_VARIANT ;         ! meresse 
                  :e DE_PL ;
                  :e%>sid PL_PARTITIVE ;   
                  :e LIK_DERIVATION ;

LEXICON MESI     ! VVS 15 unstable type (passiivne muuttüüp) 8 words

                  :i SG_NOMINATIVE ;    ! mesi
                  :e%{W%} N_SG_SUBPARA ;    ! mee etc 
                  :%>tt SG_PARTITIVE ;    ! mett
                  :%{S%}%>tte SG_ILL_VARIANT ;  ! vette, kätte
                  :e%{W%} SG_ILL_VARIANT ;    ! meesse
                  :%{W%} TE_PL ;    ! mete etc 
                  :i PL_PARTITIVE ;    ! mesi ?? meesid ???
      !   +Usage/Hyp: N_VOWEL_PL_SUBPARA ;    ! mesil? etc; except for some expressions (käsil) ?

LEXICON MÕRU     ! only mõru; KAVA & HALE

                   : KAVA ;
       +Usage/NotNorm:da 2C ;    ! haleda, mõruda
                   :da US_DERIVATION ;

LEXICON NAINE    ! only naine; much like OLULINE
                  
                  : SG_NOMINATIVE ;
                  : NE_S_COMMON ;
                  :E1%>sse SG_ILLATIVE ;    ! naisesse
                  :%>I1 PL_PARTITIVE ;    ! naisi
      +Usage/Rare+Pl:%>I1 LOCATIVES_PLUS ;    ! naisil etc

LEXICON NIIN    ! only niin; almost like KEEL, but some forms are more regular

                  : SG_NOMINATIVE ;    ! niin
                  :e%{W%} N_SG_SUBPARA ;    ! niine etc 
                  :%>t SG_PARTITIVE ;    ! niint
                  :e%{W%}%>sse SG_ILLATIVE ;    ! niinesse 
                  : TE_PL ;    ! niinte etc 
    !   +N+Usage/Hyp:%>i N_VOWEL_PL_SUBPARA ;    ! impossible for rarer words
                  :e%>sid PL_PARTITIVE ;    ! NB! niinesid (not niini, as the ÕS norm states)

LEXICON NIMI    ! VVS 20, 21 unstable type (passiivne muuttüüp) 17 words; suvi, lagi
                ! almost = KAVA, but last vowel changes i -> e 

                  :i SG_NOMINATIVE ;
                  :e%{W%} N_SG_SUBPARA ;     ! nime, lae etc
                  :e SG_PARTITIVE ;           ! nime, suve, lage
                  :e%{S%} SG_ILL_VARIANT ;     ! lakke
                  :e%{W%} SG_ILL_VARIANT ;    ! laesse 
                  :e DE_PL ;
                  :e%>sid PL_PARTITIVE ;   
!                 :e%{W%} LIK_DERIVATION ;

LEXICON OSA    ! only osa

                  : KAVA ;
         +Usage/Rare:%{W%}%>i N_VOWEL_PL_SUBPARA ;    ! osil etc

LEXICON PARAS    ! only paras; like LOHAKAS
 
                  :s SG_NOMINATIVE ;    ! paras
                  :ja 2C ;    ! paraja etc
                  :ja US_DERIVATION ;

LEXICON PEEN    ! only peen; almost like KEEL, but some forms are more regular

                  : SG_NOMINATIVE ;       ! peen
                  :%>e N_SG_SUBPARA ;     ! peene etc 
                  :%>t SG_PARTITIVE ;     ! peent
         +Usage/Rare:e%>t SG_PARTITIVE ;    ! peenet
         +Usage/Rare:%{S%}%>de SG_ILLATIVE ;     ! peende
                  :e%{W%}%>sse SG_ILLATIVE ;    ! peenesse 
                  : TE_PL ;    ! peente etc 
         +Usage/Rare:e TE_PL ;     ! peenete etc 
                  :e%>id PL_PARTITIVE ;     ! peeneid 
         +Usage/Rare:i PL_PARTITIVE ;         ! peeni
       +Usage/Hyp+Pl:%{W%}%>i LOCATIVES_PLUS ;    ! peenil etc
                  : US_DERIVATION ;


LEXICON PERSE    ! only perse

                  :e%{stemill%} PINGE ;
         +Usage/Rare:se%{stemill%} 2C_STRONG ;

LEXICON POISS    ! only poiss, püks; like KAEL; almost = TAUD, except pl gen + 

                  : SG_NOMINATIVE ;
                  :%{sg.i%} 1C_SG ;                 ! poisi etc
                  :%{W%} TE_PL ;  ! poiste etc
         +Usage/Rare:%>%{sg.i%} DE_PL ;    ! poisside etc
                   :%>%{pl.e%}%{sg.i%}%>%{s%}%{i%}%{d%} PL_PAR_VARIANT ;


LEXICON PURI    ! only puri

                  : EIT ;
         +Usage/Rare:e%>id PL_PARTITIVE ;    ! purjeid

LEXICON PUU    ! 11 words (kuu, maa, etc) that have possible vowel plural forms 
               ! only if the Pl Par with -id is more frequent than -sid (puid vs puusid),
               ! then the word may have vowel plural forms

                  : ARMEE ;
         +Usage/Rare:%>i N_VOWEL_PL_SUBPARA ;    ! puil etc

LEXICON PÕLV    ! only põlv; similar to talv and rohi

                  :v%>%{pl.i%} EIT ;
         +Usage/Rare:i SG_NOMINATIVE ;               ! põli
      +Usage/Rare+Pl:v%>i LOCATIVES_PLUS ;    ! põlvil etc
      +Pl+Usage/Rare:v%>i%>ni TERMINATIVE ;       ! põlvini

LEXICON PÕRSAS   ! only põrsas

                  :a KOTKAS ;               ! põrsas, põrsa etc
         +Usage/Rare:sa 2C_STRONG ;           ! põrssa etc

LEXICON PÄEV    ! only päev, -kond

                  : PIIM ;
         +Usage/Rare:%{W%}%>i N_VOWEL_PL_SUBPARA ;    ! päevil etc

LEXICON PÄIKE    ! only päike(ne), äike(ne)  VVS 10

                  : XÄIKE ;
                  :kese%>id PL_PARTITIVE ;    ! päikeseid
         +Usage/Rare:kse%>id PL_PARTITIVE ;     ! päikseid

LEXICON REHI    ! rehi, ruhi; similar to rohi

                  : EIT ;
         +Usage/Rare:%{W%}%>t SG_PARTITIVE ;    ! reht, ruht

LEXICON RIND    ! only rind

                  : PIIM ;
      +Pl+Usage/Rare:%>e GENITIVE;    ! rinde
      +Usage/Rare+Pl:%{W%}%>u LOCATIVES_PLUS ;    ! rinnus etc

LEXICON RUBLA    ! about 20 words 

                  : PERE ;
         +Usage/Rare: SG_PARTITIVE ;    ! (viis) rubla

LEXICON RUUM    ! only ruum, piir

                  : TAUD ;
      +Usage/Rare+Pl:%{W%}%>e LOCATIVES_PLUS ;    ! ruumes etc

LEXICON SADA    ! only sada

                  : KAVA ;
         +Usage/Rare:%>t SG_PARTITIVE ;    ! sadat

LEXICON SEEME    ! only kümme, seeme, kööme; like HAARE

                  :%{W%} SG_NOMINATIVE ;       ! seeme
                  :%{W%}%>t SG_PARTITIVE ;     ! seemet
                  :ne 2C_STRONG ;     ! seemne etc, seemnete etc
                  :ne TE_PL ;                 ! seemnete

LEXICON SILM    ! only silm

                  : PIIM ;
      +Pl+Usage/Rare:%>e GENITIVE;    ! silme
         +Usage/Rare:%{W%}%>i N_VOWEL_PL_SUBPARA ;    ! silmis etc

LEXICON SINANE    ! only (see)sinane; like SOOLANE, but additionally parallel forms sinatse-

                  :sinane SOOLANE ;
         +Usage/Rare:sinats NE_S_COMMON ;
         +Usage/Rare:sinatsE1%>sse SG_ILLATIVE ;            ! soolasesse, katusesse
         +Usage/Rare:sinatsE1%>id PL_PARTITIVE ;            ! soolaseid, katuseid
         +Usage/Rare:sinatsE1%>i N_VOWEL_PL_SUBPARA ;    ! soolaseil, katuseil etc

LEXICON SÜDA    ! only süda; like HAARE

                  : SG_NOMINATIVE ;          ! süda
                  :n%>t SG_PARTITIVE ;       ! südant NB! Not südat 
                  :me TE_PL ;  ! südamete etc
                  :me 2C_STRONG ;         ! südame etc

LEXICON TALV    ! only talv; similar to rohi and põlv (põli)

                  :v%>%{pl.i%}%{rare%} EIT ;
         +Usage/Rare:i SG_NOMINATIVE ;              ! tali

LEXICON TEINE    ! only teine; almost = NAINE; much like OLULINE
                  
                  : SG_NOMINATIVE ;
                  : NE_S_COMMON ;
                  :E1 SG_ILLATIVE ;                ! teise (should be 3rd grade... )
                  :%>I1 PL_PARTITIVE ;             ! teisi
                  : LINE_US_RARE ;              ! teisesse, teisil etc

LEXICON TEIST    ! only -teist(kümmend); much like KÜMMEND
                  
                  : SG_NOMINATIVE ;            ! viisteist
         +Usage/Rare:%#kümmend SG_NOMINATIVE ;    ! viisteistkümmend
                  : SG_PARTITIVE ;             ! viitteist
         +Usage/Rare:%#kümme%>t SG_PARTITIVE ;    ! viitteistkümmet
         +Usage/Rare:%#kümmend SG_PARTITIVE ;     ! viitteistkümmend
         +Usage/Rare: SG_GENITIVE ;              ! viieteist
                  :%#kümne 2C_STRONG ;          ! viieteistkümne etc
                  :%#kümne TE_PL ;              ! viieteistkümnete

LEXICON POOLTEIST     ! only (pool)teist; much like TEINE ?
                  
                  :%#teist SG_NOMINATIVE ;
                  :e%#teise N_SG_SUBPARA ;      ! pooleteise etc          
                  :t%#teis%>t SG_PARTITIVE ;    ! pooltteist
         +Usage/Rare:%#teis NE_S_COMMON ;         ! poolteise etc
                  :e%#teise%>sse SG_ILLATIVE ;  ! 
         +Usage/Rare:%#teise%>sse SG_ILLATIVE ;   ! 

LEXICON TUHAT    ! only tuhat; like LOHAKAS

                  :t SG_NOMINATIVE ;     ! tuhat
                  :nde 2C ;           ! tuhande etc
       ! ????     :%>t SG_PARTITIVE ;    ! tuhat

LEXICON TÕRI    ! only kuulmetõri; similar to talv (tali) and põlv (põli), but even older

                  :i SG_NOMINATIVE ;              ! tõri
                  :v EIT ;                        ! tõrve etc

LEXICON VAHER    ! VVS 3 unstable (closed) type;  only vaher, aher

                  :%{W%} SG_NOMINATIVE ;    ! vaher
                  :a 2C ;                ! vahtra etc

LEXICON VARS    !  VVS 14 unstable (closed) type;

! %{W%} here helps to select the right paradigm slots for stem change;
! it does not really stand for "weak grade"

                  : SG_NOMINATIVE ;               ! vars
                  :e%{W%} N_SG_SUBPARA ;       ! varre etc 
                  :%>t SG_PARTITIVE ;             ! vart
                  :%{S%}%>de SG_ILL_VARIANT ;  ! varde
                  :e%{W%} SG_ILL_VARIANT ;     ! varresse 
                  : TE_PL ;    ! varte etc 
                  :%>i PL_PARTITIVE ;    ! varsi
      !   +Usage/Hyp:%>i N_VOWEL_PL_SUBPARA ;    ! varsil?; except for some expressions (uusil)

LEXICON VÄIKE    ! only väike(ne)  VVS 10

                  : XÄIKE ;
         +Usage/Rare:kese%>id PL_PARTITIVE ;    ! väikeseid
                  :kse%>id PL_PARTITIVE ;     ! väikseid

LEXICON XÄIKE    ! VVS 10 common part of väike(ne), päike(ne), äike(ne)

                  :ke SG_NOMINATIVE ;
         +Usage/Rare:kene SG_NOMINATIVE ;
                  :kene NE_S_COMMON ;
         +Usage/Rare:kse N_SG_SUBPARA ;    ! xäikse etc 
         +Usage/Rare:kse%>t SG_PARTITIVE ;    ! xäikset
                  :kese%>sse SG_ILLATIVE ;    ! xäikesesse
         +Usage/Rare:kse%>sse SG_ILLATIVE ;    ! xäiksesse
         +Usage/Rare:ke%>sse SG_ILLATIVE ;    ! xäikesse (haplology)
         +Usage/Rare:kse TE_PL ;       
         +Usage/Rare:kes%>i PL_PARTITIVE ;      ! xäikesi
      +Usage/Rare+Pl:kes%>i LOCATIVES_PLUS ;    ! xäikesil etc
         +Usage/Rare:kese%>i N_VOWEL_PL_SUBPARA ;    ! xäikeseil etc
         +Usage/Rare:kse%>i N_VOWEL_PL_SUBPARA ;    ! xäikseil etc

LEXICON ÕLU    ! only õlu

                  :u SG_NOMINATIVE ;    ! õlu
                  :le N_SG_SUBPARA ;    ! õlle etc 
                  :u%>t SG_PARTITIVE ;    ! õlut
                  :le%>sse SG_ILLATIVE ;    ! õllesse 
                  :le DE_PL ;
                  :le%>sid PL_PARTITIVE ;    ! õllesid
         +Usage/Rare:u%>sid PL_PARTITIVE ;    ! õlusid



